Images des répertoires du notaire Joseph Grelet pour l'étude XXXIII
Archives nationales de France
Images des répertoires du notaire Joseph Grelet pour l'étude XXXIII
3 fructidor an II - 27 avril 1818 (20 août 1794 - 27 avril 1818)
MC/RE/XXXIII/14 - MC/RE/XXXIII/15
Etude XXXIII; Grelet, Joseph
2 registres
Archives nationales de France
Minutes et répertoires: la loi 2008-696 du 15 juillet 2008 relative aux archives a fixé à 75 ans à compter de la date de l'acte, ou à 25 ans à compter de la date du décès de l'intéressé si ce délai est plus bref, le délai de communication des minutes et répertoires des notaires; ce délai est porté à 100 ans à compter de la date de l'acte si le document se rapporte à un mineur (code du Patrimoine, articles L213-2, 4e d et 5e).
Autres documents de l'étude (dossiers de clients, comptabilité...): s'agissant d'archives privées, ces documents sont communicables selon les modalités fixées par le déposant ou le donateur.
Certains documents ne sont pas accessibles sous leur forme originale en raison de leur mauvais état de conservation.
Registres entrés aux Archives nationales en 1947.
Images des répertoires de l’étude XXXIII
Archives de l'étude XXXIII
répertoire d'officier public ministériel
- Répertoire chronologique pour la période du 3 fructidor an II au 31 décembre 1807 (20 août 1794 - 31 décembre 1807), 3 fructidor an II - 31 décembre 1807 (20 août 1794 - 31 décembre 1807); MC/RE/XXXIII/14; Un registre de 392 feuillets de papier manuscrits, hauteur 30,5 x largeur 22 cm du f° 1 au f° 129, hauteur 39,5 x largeur 24 cm du f° 130 au f° 246, hauteur 35,5 x largeur 25 cm du f° 247 à la fin, composé de 3 cahiers dont les 2 derniers sont foliotés par le notaire. Le registre est en mauvais état: il est dérelié, les feuillets 1, 169, 188, 286, 287, 345 sont volants. Il y a des taches aux feuillets 27, 28, 88, 133, 160, 164, 165, 167, 268, 325, 342, 365, 386, 387.
  Registre folioté en 2004 (foliotation non visible à l'écran)
  Le répertoire contient les informations suivantes: 1. le n° de l'acte dans l'année; 2. date du jour; 3. nature de l'acte passé en brevet ou en minute (cette indication apparaît à partir de l'an VI); 4. nom, prénom des parties; 5. date d'enregistrement de l'acte; 6. droits d'enregistrement.
  Attention: seuls les actes passés en minute sont conservés; les actes mentionnés dans le répertoire comme passés en simple brevet (colonne 3) ne sont pas conservés par les notaires et ne sont donc pas versés au Minutier (ils sont remis aux clients).
  répertoire
  - Liste chronologique des actes pour la période du 3 fructidor au 4ème jour complémentaire an II (20 août - 20 septembre 1794), 3 fructidor - 4ème jour complémentaire an II (20 août - 20 septembre 1794); 1 r°-1 v°; 2 feuillets
  - Liste chronologique des actes pour la période du 3 vendémiaire au 6ème jour complémentaire an III (24 septembre 1794 - 22 septembre 1795), 3 vendémiaire - 6ème jour complémentaire an III (24 septembre 1794 - 22 septembre 1795); 2 r°-32 r°; 31 feuillets
  - Liste chronologique des actes pour la période du 1er vendémiaire au 4ème jour complémentaire an IV (23 septembre 1795 - 20 septembre 1796), 1er vendémiaire - 4ème jour complémentaire an IV (23 septembre 1795 - 20 septembre 1796); 32 v°-46 v°; 15 feuillets
  - Liste chronologique des actes pour la période du 4 vendémiaire au 5ème jour complémentaire an V (25 septembre 1796 - 21 septembre 1797), 4 vendémiaire - 5ème jour complémentaire an V (25 septembre 1796 - 21 septembre 1797); 47 r°-58 r°; 10 feuillets
  - Liste chronologique des brevets pour la période du 7 fructidor an II au 4ème jour complémentaire an V (24 août 1794 - 20 septembre 1797), 7 fructidor an II - 4ème jour complémentaire an V (24 août 1794 - 20 septembre 1797); 59 r°-92 v°; 33 feuillets
  - Liste chronologique des actes pour la période du 1er vendémiaire au 3ème jour complémentaire an VI (22 septembre 1797 - 19 septembre 1798), 1er vendémiaire - 3ème jour complémentaire an VI (22 septembre 1797 - 19 septembre 1798); 94 r°-123 v°; 31 feuillets
  - Liste chronologique des actes pour la période du 3 vendémiaire au 5ème jour complémentaire an VII (24 septembre 1798 - 21 septembre 1799), 3 vendémiaire - 5ème jour complémentaire an VII (24 septembre 1798 - 21 septembre 1799); 124 r°-145 v°; 22 feuillets
  - Liste chronologique des actes pour la période du 3 vendémiaire au 4ème jour complémentaire an VIII (25 septembre 1799 - 21 septembre 1800), 3 vendémiaire - 4ème jour complémentaire an VIII (25 septembre 1799 - 21 septembre 1800); 145 v°-167 v°; 23 feuillets
  - Liste chronologique des actes pour la période du 2 vendémiaire au 3ème jour complémentaire an IX (24 septembre 1800 - 20 septembre 1801), 2 vendémiaire - 3ème jour complémentaire an IX (24 septembre 1800 - 20 septembre 1801); 168 r°-192 v°; 25 feuillets
  - Liste chronologique des actes pour la période du 1er vendémiaire au 5ème jour complémentaire an X (23 septembre 1801 - 22 septembre 1802), 1er vendémiaire - 5ème jour complémentaire an X (23 septembre 1801 - 22 septembre 1802); 192 v°-219 r°; 28 feuillets
  - Liste chronologique des actes pour la période du 3 vendémiaire au 6ème jour complémentaire an XI (25 septembre 1802 - 23 septembre 1803), 3 vendémiaire - 6ème jour complémentaire an XI (25 septembre 1802 - 23 septembre 1803); 220 r°-245 v°; 26 feuillets
  - Liste chronologique des actes pour la période du 2 vendémiaire au 4ème jour complémentaire an XII (25 septembre 1803 - 21 septembre 1804), 2 vendémiaire - 4ème jour complémentaire an XII (25 septembre 1803 - 21 septembre 1804); 245 v°-279 v°; 35 feuillets
  - Liste chronologique des actes pour la période du 1er vendémiaire au 5ème jour complémentaire an XIII (23 septembre 1804 - 22 septembre 1805), 1er vendémiaire - 5ème jour complémentaire an XIII (23 septembre 1804 - 22 septembre 1805); 280 r°-312 v°; 33 feuillets
  - Liste chronologique des actes pour la période du 2 vendémiaire au 10 nivôse an XIV (24 septembre - 31 décembre 1805), 2 vendémiaire - 10 nivôse an XIV (24 septembre - 31 décembre 1805); 312 v°-319 r°; 8 feuillets
  - Liste chronologique des actes pour la période du 2 janvier au 31 décembre 1806, 2 janvier - 31 décembre 1806; 319 r°-344 v°; 26 feuillets
  - Liste chronologique des actes pour la période du 3 janvier au 31 décembre 1807, 3 janvier - 31 décembre 1807; 344 v°-392 v°; 49 feuillets
- Répertoire chronologique pour la période du 2 janvier 1808 au 27 avril 1818, 2 janvier 1808 - 27 avril 1818; MC/RE/XXXIII/15; Le répertoire comporte 420 feuillets et fait partie d'un registre de 424 feuillets de papier manuscrits, hauteur 36 x largeur 25,5 cm, composé de 15 cahiers foliotés par le notaire. Le registre est en mauvais état. Il est dérelié. Les feuillets 1, 48, 121, 207, 238, 253 et 373 sont déchirés. Les feuillets 64, 65, 88, 89, 112, et 113 sont volants. Il y a des taches aux feuillets 19, 27, 175, 283 et 322.
  Le registre contient aussi le répertoire du notaire Louis Vilcocq pour la période du 28 avril au 28 mai 1818.
  Le répertoire contient les informations suivantes: 1. le n° de l'acte dans l'année; 2. date du jour; 3. nature de l'acte passé en brevet; 4. nature de l'acte passé en minute; 5. nom, prénom, domicile des parties, indication sur la situation et les prix des biens; 6. date d'enregistrement de l'acte; 7. droits d'enregistrement.
  - Liste chronologique des actes pour la période du 2 janvier au 31 décembre 1808, 2 janvier - 31 décembre 1808; 1 r°-57 r°; 57 feuillets
    - du 2 janvier au 30 juin 1808, 2 janvier - 30 juin 1808; 1 r°-26 v°; 26 feuillets
    - du 1er juillet au 31 décembre 1808, 1er juillet - 31 décembre 1808; 26 v°-57 r°; 32 feuillets
  - Liste chronologique des actes pour la période du 2 janvier au 30 décembre 1809, 2 janvier - 30 décembre 1809; 57 r°-119 r°; 63 feuillets
    - du 2 janvier au 30 juin 1809, 2 janvier - 30 juin 1809; 57 r°-88 v°; 32 feuillets
    - du 1er juillet au 30 décembre 1809, 1er juillet - 30 décembre 1809; 89 r°-119 r°; 31 feuillets
  - Liste chronologique des actes pour la période du 2 janvier au 31 décembre 1810, 2 janvier - 31 décembre 1810; 119 r°-173 r°; 55 feuillets
    - du 2 janvier au 29 juin 1810, 2 janvier - 29 juin 1810; 119 r°-149 v°; 31 feuillets
    - du 2 juillet au 31 décembre 1810, 2 juillet - 31 décembre 1810; 149 v°-173 r°; 25 feuillets
  - Liste chronologique des actes pour la période du 2 janvier au 31 décembre 1811, 2 janvier - 31 décembre 1811; 173 r°-214 r°; 42 feuillets
  - Liste chronologique des actes pour la période du 2 janvier au 31 décembre 1812, 2 janvier - 31 décembre 1812; 214 r°-245 r°; 32 feuillets
  - Liste chronologique des actes pour la période du 2 janvier au 31 décembre 1813, 2 janvier - 31 décembre 1813; 245 r°-279 v°; 35 feuillets
  - Liste chronologique des actes pour la période du 3 janvier au 31 décembre 1814, 3 janvier - 31 décembre 1814; 279 v°-308 v°; 32 feuillets
  - Liste chronologique des actes pour la période du 2 janvier au 30 décembre 1815, 2 janvier - 30 décembre 1815; 308 v°-333 r°; 26 feuillets
  - Liste chronologique des actes pour la période du 5 janvier au 31 décembre 1816, 5 janvier - 31 décembre 1816; 333 v°-370 v°; 38 feuillets
  - Liste chronologique des actes pour la période du 1er janvier au 31 décembre 1817, 1er janvier - 31 décembre 1817; 371 r°-405 r°; 35 feuillets
  - Liste chronologique des actes pour la période du 1er janvier au 27 avril 1818, 1er janvier - 27 avril 1818; 405 r°-420 v°; 16 feuillets